【裁判字號】    92,裁,590
【裁判日期】    920515
【裁判案由】    撫卹
【裁判全文】
最  高  行  政  法  院  裁  定                    九十二年度裁字第五九○號
    抗  告  人  甲○○
右抗告人因與相對人國防部間撫卹事件，對於中華民國九十一年三月八日臺北高等行
政法院九十年度訴字第二九二七號裁定提起抗告，本院裁定如左︰
    主  文
抗告駁回。
抗告訴訟費用由抗告人負擔。
    理  由
一、按抗告法院認抗告為不合法或無理由者，應為駁回抗告之裁定，行政訴訟法第二
    百七十二條準用民事訴訟法第四百九十二條第一項定有明文。
二、原裁定駁回抗告人之訴，係以：上訴人未於起訴狀記載被告機關、起訴之聲明等
    ，經以九十年度訴字第二九二七號裁定命其依法於該裁定送達之日起十五日內補
    正，該裁定已於九十一年二月九日送達抗告人，有送達證書附本院卷可稽，惟抗
    告人於九十一年二月十八日卻向本院提出「刑事國賠補件狀」，而其雖於狀紙中
    陳述「依台北高等行政法院民國九十一年二月七日裁定補正被告為國防部」，惟
    迄今仍未補正訴之聲明，其起訴程式即屬於法不合等語為論據。
三、按「行政法院應依職權調查事實關係，不受當事人主張之拘束。審判長應注意使
    當事人得為事實上及法律上適當完全之辯論。審判長應向當事人發問或告知，令
    其陳述事實、聲明證據，或為其他必要之聲明及陳述；其所聲明或陳述有不明瞭
    或不完足者，應令其明或補充之。陪席法官告明審判長後，得向當事人發問或
    告知。」行政訴訟法第一百二十五條定有明文。本件抗告人係因撫卹事件，不服
    國防部人事參謀次長室八十九年六月九日易日字第一一六四八二號書函，訴經
    國防部九十年四月六日鎔鉑字第○○○二三八號函附九十年鎔鉑訴字第○一八
    號訴願決定，提起行政訴訟，而抗告人提出之「申請覆議狀」，已載明其不服之
    「九十年度鎔鉑字第○○○二三八號」，並表明：「２、不服國防部訴願審議委
    員會民國九十年四月六日文（九十）鎔鉑字第○○○二三八號以逾期三十天訴願
    為不受理．．．」等語。能否謂全無表明起訴聲明事項，已值商榷。如原審法院
    認其聲明不甚明瞭或不完足，非不可由審判長依上開規定行使發問告知之闡明職
    責。乃疏於為此項闡明之義務，遽以起訴要件不備，駁回抗告人之訴，固有未洽
    。惟查訴願之提起應自行政處分達到或公告期滿之次日起三十日內為之，為訴願
    法第十四條第一項所明定。本件抗告人不服國防部人事參謀次長室八十九年六月
    九日（八九）易日字第一六四八二號書函，並陳明於八十九年六月間收受該書函
    ，乃遲至八十九年九月十四日始提起訴願，已逾訴願法定不變期間。國防部為訴
    願不受理之決定，即無不合。抗告人復提起行政訴訟，自亦不合法。原審法院以
    首揭理由駁回抗告人之訴，雖有未洽，惟其結果則屬無異，應予維持。本件抗告
    難認有理，應予駁回。
四、依行政訴訟法第二百七十二條、第一百零四條、民事訴訟法第四百九十二條第一
    項、第九十五條、第七十八條，裁定如主文。
中    華    民    國    九十二      年      五        月      十五      日
                    最 高 行 政 法 院  第 四 庭
                                審 判 長 法  官      廖  政  雄
                                         法  官      趙  永  康
                                         法  官      林  清  祥
                                         法  官      鍾  耀  光
                                         法  官      姜  仁  脩
右  正  本  證  明  與  原  本  無  異
                                         法院書記官  彭  秀  玲
中    華    民    國    九十二      年      五        月      十五      日


司法院資訊處製作；財團法人民間司法改革基金會備份。
